臺灣屏東地方法院刑事判決　　　　　　　　　　　　　九十三年度交訴字第二二號
　　公　訴　人　臺灣屏東地方法院檢察署檢察官
　　被　　　告　甲○○
右列被告因過失致死案件，經檢察官提起公訴（九十三年度偵字第一五三五號），因
被告就被訴事實為有罪之陳述，經本院告知簡式審判程序意旨並聽取當事人之意見後
，合議庭裁定改由受命法官獨任依簡式審判程序進行審理，本院判決如左：
    主  文
甲○○服用酒類，不能安全駕駛動力交通工具而駕駛，處有期徒刑肆月；又因過失致
人於死，處有期徒刑壹年；應執行有期徒刑壹年貳月。緩刑肆年。
    事  實
一、甲○○雖考領有駕駛執照，惟於民國九十二年間，因酒後駕車經監理機關於九十
    二年八月十八日吊扣駕駛執照，並經臺灣臺東地方法院檢察署為緩起訴處分，猶
    不知警惕，明知駕照遭吊扣不得駕駛車輛及汽車駕駛人飲酒後其吐氣所含酒精成
    分超過每公升零點二五毫克以上者，不得駕車，仍於九十三年一月二十二日凌晨
    ，在某地點與友人飲用酒類，已因飲酒過量而有輕度酩酊、說話含糊、腳步不穩、
    多辯等酒醉症狀，達不能安全駕駛動力交通工具之狀況，猶於同日凌晨駕駛車牌
    號碼ＶＭ—九五一七號自小客車，搭載友人林佳祥、乙○○（林佳祥乘坐於駕駛
    座旁乘客位、乙○○則坐於甲○○後方乘客位）沿限速七十公里之屏東市○○路
    由高雄市往屏東市方向行駛，於同日上午八時五十分許，途經該路段四七八之六
    號前時，原應注意汽車行車速度應依標誌之規定，且汽車駕駛人飲酒後其吐氣所
    含酒精成份超過每公升零點二五毫克以上者不得駕車，而依當時天候晴朗、日間
    自然光線路段、路面乾燥、無缺陷、亦無障礙物，且視距良好等狀況，並無不能
    注意之情事，竟仍以超過七十公里以上之速度行駛，又因酒後操控車輛能力降低
    ，造成車輛失控橫行後攔腰撞擊路中分隔安全島，幾近全毀，致坐在右前座之林
    佳祥因而受有右側第一至第十二根肋骨骨折合併血氣胸、胸腹部皮下氣腫、右側
    頭頂頭皮撕裂傷之傷害，經送醫急救後，仍於同日上午九時五十八分許不治死亡
    。甲○○與另一乘客乙○○亦均經送醫急救，甲○○經醫院檢驗發覺其呼氣酒精
    濃度高達每公升零點五九毫克。
二、案經屏東縣政府警察局屏東分局報請臺灣屏東地方法院檢察署檢察官偵查起訴。
    理  由
壹、程序方面：
    本案被告甲○○所犯係死刑、無期徒刑、最輕本刑為三年以上有期徒刑以外之罪
    ，其於準備程序就前揭被訴事實為有罪之陳述，經告知簡式審判程序之旨，並聽
    取其與公訴人之意見後，本院認無不得或不宜改依簡式審判程序進行之情事，爰
    依刑事訴訟法第二百七十三條之一第一項，裁定本案由受命法官獨任進行簡式審
    判程序，合先敘明。
貳、實體方面：
一、右揭被告於飲酒後駕車在道路上行駛，並因超速失控撞及路中安全島，致被害人
    林佳祥傷重送醫急救不治死亡之事實，業據被告甲○○坦承不諱，核與目擊證人
    蔡倩玫於警、偵訊中證述之情節相符，並有道路交通事故調查報告表、車禍現場
    照片十五幀、車損照片七幀及人愛醫院檢驗報告單一紙在卷可佐，又被害人林佳
    祥因本次車禍受有右側第一至第十二根肋骨骨折合併血氣胸、胸腹部皮下氣腫、
    右側頭頂頭皮撕裂傷等傷害，由救護車送抵人愛醫院時，已無生命徵象，經九十
    分鐘急救仍無法挽回，因頭部裂傷併血氣胸不治死亡一節，亦據臺灣屏東地方法
    院檢察署檢察官檢察官督同檢驗員相驗屬實，製有相驗屍體證明書、勘驗筆錄、
    驗斷書等附卷可稽。
二、按行為人飲酒後如其呼氣酒精濃度超過每公升零點五毫克時，即呈現輕度酩酊、
    說話含糊、腳步不穩、噁心、多辯之症狀，有法務部調查局所制「呼出氣體內含
    酒精濃度與血液中酒精濃度及呈現症狀之關係」表在卷可稽，且行為人飲酒後其
    呼氣中酒精濃度如已達於每公升零點五五毫克時，其肇事率為一般未飲酒者之十
    倍，如已達於每公零點八五毫克時，其肇事率更為一般未飲酒者之五十倍，此亦
    有中央警察大學交通學系暨交通管理研究所教授蔡志中之研究報告可憑，故被告
    於肇事後經送人愛醫院檢驗其呼氣酒精濃度，高達每公升零點五九毫克，依上開
    說明，足認被告飲酒後，已影響其控制與反應能力，已達不能安全駕駛動力交通
    工具之程度甚明。況依據道路交通事故調查報告表之記載及證人蔡倩玫證稱「聽
    到吱吱的煞車聲，看到肇事車輛一直偏向內側車道，最後撞到安全島，安全島的
    燈罩掉下來，聽到煞車聲音前，並未聽到任何車輛碰撞的聲音」等語（見偵查卷
    第六七頁），被告係在天氣、視距良好、無其他外力影響下，自行撞擊路中安全
    島，顯見其確因酒醉而影響其車輛操控能力，已達於不能安全駕駛動力交通工具
之情況，應無疑義。
三、復按行車速度，依標誌或標線之規定，道路交通安全規則第九十三條第一項定有
    明文。被告既考領有駕駛執照，雖駕照因其他違規事件遭吊扣中，仍應知之甚明
    。依據卷附道路交通事故調查報告表現場圖所繪製二條煞車痕，右前輪煞車痕長
    二七點四公尺、右後輪煞車長二六點四公尺，二條煞車痕近乎平行、相距約一點
    九公尺，同一邊車輪卻造成二條相距一點九公尺近乎平行之煞車痕，顯然是煞車
    後車子失控橫行，對照卷附「一般公路汽車煞車距離、行車速度對照表」，被告
    車速約為七十公里（瀝青路面於鋪設一至三年間，車速七十公里時，留下二十六
    公尺之煞車距離），惟考量被告所駕駛之自小客車係在失控橫行攔腰撞上安全島
    後始停止，造成車輛右側嚴重凹陷受損，若非撞擊安全島，所遺留之煞車痕應會
    更長，足認被告當時駕車車速已逾該路段所限制之時速七十公里。而事故發生時
    ，天候晴朗，為日間自然光線、路面乾燥、無缺陷，亦無障礙物，且視距良好等
    情，有前開調查報告表載述明確，即並無不能注意之情事，被告竟疏未注意，而
    駕車疾馳，又因酒後操控力降低因而失控撞上安全島，致生被害人林佳祥傷重不
    治死亡之結果，被告之過失責任甚明。又被害人因本件車禍致頭部裂傷併血氣胸
    不治死亡，已如前述，與被告之過失行為間顯有相當因果關係。本件事證明確，
    被告犯行洵堪認定。
四、核被告甲○○於服用酒類後已達於不能安全駕駛動力交通工具之情形下，猶駕車
    在路上行駛，係犯刑法第一百八十五條之三服用酒類不能安全駕駛動力交通工具
    而駕駛罪，又被告因過失致被害人於死，則係犯刑法第二百七十六條第一項普通
    過失致死罪。其所犯上開二罪間，犯意各別，行為互殊，犯罪構成要件不同，應
    予分論併罰。被告於駕照吊扣中駕車，係屬無照駕駛，又酒醉駕車因而致人死亡
    ，依法應負刑事責任，就其所犯過失致死罪部分，應依道路交通管理處罰條例第
    八十六條第一項規定加重其刑。爰審酌被告前已因酒醉駕車案件，經臺灣臺東地
    方法院檢察署緩起訴處分中（見前科表），仍未知悔改，再度酒醉駕車，終致同
    車友人發生死亡之嚴重結果，惟念及被告犯後坦承不諱，態度尚佳，且其本身亦
    受有嚴重傷害（頭部外傷合併顱內出血，見卷附長庚紀念醫院診斷證明書），並
    已與被害人林佳祥家屬達成和解（見卷附和解書）等一切情狀，分別量處如主文
    所示之刑，並定應執行刑，以為懲儆。又查被告前未曾受有期徒刑以上刑之宣告
    ，因一時失慮，偶罹刑典，事後已坦承犯行，深具悔意，經此刑之宣告後，應知
    警惕而無再犯之虞，本院因認暫不執行其刑為當，予以宣告緩刑四年，用啟自新
    。
據上論斷，應依刑事訴訟法第二百七十三條之一第一項、第二百九十九條第一項前段
，道路交通管理處罰條例第八十六條第一項，刑法第一百八十五條之三、第二百七十
六條第一項、第五十一條第五款、第七十四條第一款，罰金罰鍰提高標準條例第一條
前段，判決如主文。
本案經檢察官蔡榮龍到庭執行職務。
中      華      民      國    九十三    年      四      月    二十一    日
                                      臺灣屏東地方法院交通法庭
                                          法  官  陳姵君
右正本證明與原本無異。
如不服本判決應於收受本判決送達後十日內向本院提出上訴書狀，其未敘述上訴理由
者，並得於提起上訴後十日內向本院補提理由書狀（均須按他造當事人之人數附繕本
 ）「切勿逕送上級法院」
                                          書記官  許倬維
中      華      民      國    九十三    年      四      月    二十一 日
附錄論罪法條：
刑法第一百八十五條之三︰
服用毒品、麻醉藥品、酒類或其他相類之物，不能安全駕駛動力交通工具而駕駛者，
處一年以下有期徒刑、拘役或三萬元以下罰金。
中華民國刑法第二百七十六條
因過失致人於死者，處二年以下有期徒刑、拘役或二千元以下罰金。
從事業務之人，因業務上之過失犯前項之罪者，處五年以下有期徒刑或拘役，得併科
三千元以下罰金。
